【裁判字號】    90,台上,1940
【裁判日期】    901101
【裁判案由】    給付買賣價金
【裁判全文】
最高法院民事判決                                九十年度台上字第一九四○號
    上  訴  人  穗景興業有限公司
    法定代理人  龐惠芬
    訴訟代理人  黃紹文律師
                徐美玉律師
                黃溫信律師
    被 上訴 人  伍興營造有限公司
    法定代理人  蘇慶祿
右當事人間請求給付買賣價金事件，上訴人對於中華民國八十九年二月二十九日台灣
高等法院台南分院第二審判決（八十八年度上字第四五八號），提起上訴，本院判決
如左：
    主  文
原判決廢棄，發回台灣高等法院台南分院。
    理  由
本件上訴人主張：被上訴人於民國八十七年三月三十日向伊訂購價值新台幣（下同）
一百九十萬元之進口組合遊具器材一組、七十六萬七千二百元之彈性地墊一批、十七
萬五千元之野餐桌及烤肉架一批，及七十三萬五千七百五十一元之連鎖磚等一批，並
付定金八十九萬五千二百九十三元。伊已於八十七年九月二十五日，將上開貨品安裝
完成，詎被上訴人尚欠餘款二百十七萬零六百八十一元，屢經催促，迄未清償等情，
依兩造所立合約書之約定，求為命被上訴人如數給付，並加付法定遲延利息之判決。
被上訴人則以：上訴人安裝之組合遊具、野餐桌，及烤肉架非屬進口品，與合約書記
載須為進口品之約定不符，顯有瑕疵，上訴人迭經伊通知更換，均置不理，伊自得拒
付餘款等語，資為抗辯。
原審維持第一審所為上訴人敗訴之判決，駁回其上訴，係以：上訴人主張之事實，業
據提出合約書、請款單等件為證，且為被上訴人所不爭，堪信為真實。查兩造所立合
約書約定組合遊具、野餐桌及烤肉架，須使用進口貨，而上訴人所安裝之組合遊具隧
道部分、野餐桌及烤肉架，非屬進口品，為上訴人所自承。上訴人雖主張係為符合設
計圖規格尺寸，經被上訴人同意，才使用非進口貨云云；惟上訴人應可依設計圖之規
格尺寸，進口符合要求之產品，自不得以所進口之產品與原設計圖之規格尺寸不符為
由，而以本國貨代替，且上訴人亦無法舉證證明被上訴人曾同意使用非進口品，上開
主張，尚難採信。上訴人所提供之貨品既與約定不符，依民法第二百六十四條規定，
被上訴人自得拒絕給付貨款。從而，上訴人依合約書之約定，請求被上訴人給付二百
十七萬零六百八十一元，並加付遲延利息，洵非正當，不應准許等詞，為其判斷之基
礎。
查被告在裁判上援用同時履行抗辯權時，原告如不能證明自己已為給付，法院應為原
告提出對待給付時，被告即應向原告為給付之判決，不能遽將原告之訴駁回，經本院
著有二十九年上字第八九五號判例。原審以上訴人所提供之貨品與約定不符，即認被
上訴人得行使同時履行抗辯權，逕行判決駁回上訴人之請求，不無可議。次查被上訴
人除向上訴人訂購價值一百九十萬元之進口組合遊具器材一組、十七萬五千元之野餐
桌及烤肉架一批外，尚訂購價值七十六萬七千二百元之彈性地墊一批，及七十三萬五
千七百五十一元之連鎖磚等一批，餘款均未給付，為原審認定之事實。上開貨品既分
別計算價格，給付似非不可分。原審未說明上訴人就彈性地墊及連鎖磚等部分是否有
未依約履行之情事，徒以系爭組合遊具隧道部分、野餐桌及烤肉架，非屬進口品，與
合約書之約定不符，即認被上訴人得拒付全部餘款，亦嫌速斷。上訴論旨，指摘原判
決不當，求予廢棄，非無理由。
據上論結，本件上訴為有理由，依民事訴訟法第四百七十七條第一項、第四百七十八
條第一項，判決如主文。
中      華      民      國     九十     年     十一     月      一      日
                              最高法院民事第三庭
                                  審判長法官  林  奇  福
                                        法官  陳  國  禎
                                        法官  李  彥  文
                                        法官  陳  重  瑜
                                        法官  黃  秀  得
      右正本證明與原本無異
                                              書  記  官
中      華      民      國     九十     年     十一     月     十五     日
                                                                        Ｂ


司法院資訊處製作；財團法人民間司法改革基金會備份。
